臺灣高雄地方法院刑事判決　　　　　　　 96年度易字第332號
公　訴　人　臺灣高雄地方法院檢察署檢察官
被　　　告　己○○○
　　　　　　乙○○
　　　　　　丁○○
　　　　　　甲○○
上列被告因賭博案件，經檢察官提起公訴（95年度偵字第25521
號），本院判決如下：
    主  文
乙○○、丁○○在公眾得出入之場所賭博財物，各處罰金新台幣
參仟元，如易服勞役，均以新台幣壹仟元折算壹日。扣案之賭具
四色牌貳付及骰子陸拾貳顆，均沒收。
己○○○在公眾得出入之場所賭博財物，處罰金新台幣參仟元，
如易服勞役，以新台幣壹仟元折算壹日。扣案之賭具四色牌貳付
、骰子陸拾貳顆及賭資現金新台幣壹仟伍佰元，均沒收。
甲○○在公眾得出入之場所賭博財物，處罰金新台幣參仟元，如
易服勞役，以新台幣壹仟元折算壹日。扣案之賭具四色牌貳付、
骰子陸拾貳顆及賭資現金新台幣貳仟元，均沒收。
    事  實
一、己○○○、乙○○、丁○○及甲○○基於賭博之犯意，於民
    國95年9 月23日晚上7 時許，在高雄縣大社鄉○○村○○路
    54 巷6號之公共得出入場所，以乙○○之夫戊○○（另行審
    結）所提供之四色牌及骰子為賭具以賭博財物，嗣於同日晚
    上8 時許，為警持搜索票在上址執行搜索查獲，並當場扣得
    已開封之四色牌2 付、骰子62顆，及於地上扣得賭資現金新
    臺幣（下同）200 元、於甲○○及己○○○之胸罩內分別扣
    得賭資現金2,000 元及1,500 元，始查知上情。
二、案經高雄縣政府警察局仁武分局報請臺灣高雄地方法院檢察
    署檢察官偵查起訴。
    理  由
一、證據能力之判斷：
    (一)按被告以外之人於審判外之言詞或書面陳述，除法律有規
      定者外，不得作為證據，刑事訴訟法第159 條第1 項定有
      明文。又按被告以外之人於審判外之陳述，雖不符前4 條
      之規定，而經當事人於審判程序同意作為證據，法院審酌
      該言詞陳述或書面陳述作成時之情況，認為適當者，亦得
      為證據；當事人、代理人或辯護人於法院調查證據時，知
      有第159 條第1 項不得為證據之情形，而未於言詞辯論終
      結前聲明異議者，視為有前項之同意，刑事訴訟法第159
      條之5 亦定有明文規定。
    (二)關於證人戊○○、陳寶源、黃鵬龍及陳彥甫分別於警詢中
      之陳述、證人丙○○於偵查中之陳述、搜索票影本、搜索
      扣押筆錄暨扣押物品目錄表、現場照片等證據，被告己○○○、乙○○、丁○○及甲○○於本院行準備程序時，均
      表示對證據能力無意見等語（本院卷第30、31頁參照），
      且當事人均未於本院審理過程中聲明異議，本院審酌前開
      證據作成時之情況均屬正常，且與本案相關之待證事實具
      有關連性，認適當作為證據，依前開刑事訴訟法第159 條
      之5 之規定，認上開證據均具有證據能力。
二、事實之認定：
    訊據被告四人固坦承於上揭時、地欲玩四色牌而為警查獲並
    扣得上開物品之事實，惟均矢口否認有何賭博之犯行，均辯
    稱：為警查獲時，渠等尚未開始玩四色牌，也沒有賭博，扣
    案現金並非賭資云云。經查：
    (一)被告己○○○、乙○○、丁○○及甲○○於95年9 月23日
      晚上7 時許，在高雄縣大社鄉○○村○○路54巷6 號，以
      乙○○之夫戊○○所提供之四色牌及骰子為賭具以賭博財
      物，嗣於同日晚上8 時許，為警持搜索票在上址執行搜索
      查獲等情，業據證人即本件查獲員警丙○○於偵查中結證
      稱：伊係高雄縣政府警察局督察室督察員，於95年9 月23
      日伊有至高雄縣大社鄉○○村○○路54巷6 號執行搜索，
      當天於在晚上6 、7 時許就至該處守候，看到有6 、7 人
      進出，後來伊於晚上8 時許持搜索票進入該處執行搜索，
      戊○○見狀就喊收起來、收起來，後來伊要進入房間內搜
      索，房間門雖沒有上鎖，但有人擋住門不讓伊進入，伊就
      用力將門推開，看到裡面共有7 人，跑來跑去好像在收東
      西的樣子，伊就在房間內查獲四色牌及骰子等語明確（偵
      卷第137 、138 頁參照），核與其於本院審理中結證稱：
      伊與其他8 、9 位警員至高雄縣大社鄉○○村○○路54巷
      6 號查緝賭博時，當時大門未關，戊○○坐在客廳裡，一
      看到伊與其他員警走到門口就連喊2 次收起來，伊就直接
      走到民眾檢舉的房間，但伊要進入時，裡面有人頂住門不
      讓伊進入，後來伊就硬推進去，進入房間後就看到房間內
      有三男四女，並在化妝台上查獲四色牌，及在房間的地上
      查扣賭資200 元，後來女警也在兩位女賭客的胸罩內扣得
      渠等已收起來的賭資等語情節相符（本院卷第57、58頁參
      照），亦核與證人戊○○於警詢中證述：賭具是伊所提供
      ，是賭客來了之後自己去拿，當天是從晚上7 時許開始聚
      賭等語（警卷第11、12頁參照），及證人即當時同於房間
      內之黃鵬龍於警詢中證稱：員警取締時，伊正在賭場內站
      著看那些女人賭玩四色牌等語情節一致（警卷第33頁參照
      ）。此外，復有已開封之四色牌2 付、骰子62顆、於地上
      扣得之賭資現金200 元、於被告甲○○及己○○○之胸罩
      內所扣得之賭資現金2,000 元及1,500 元等物扣案可佐，
      亦有搜索票影本1 紙（警卷第5 頁參照）、搜索扣押筆錄
      暨扣押物品目錄表1 份（警卷第6 至8 頁參照）及現場照
      片6 幀（警卷第69至71頁參照）附卷足資佐證。參以倘如
      被告四人所辯稱：於為警查獲時尚未開始賭玩四色牌云云
      ，則證人戊○○於見員警欲進入屋內搜索時，為何先向屋
      內大喊收起來等語，且嗣後員警欲進入房間內執行搜索時
      ，房間內之人又為何強頂房門不令員警進入，另房間內之
      化妝台上又為何為警扣得已開封之四色牌及骰子等賭具，
      甚且地上亦為警扣得無人願承認為其所有之現金200 元，
      復員警於被告甲○○及己○○○之胸罩內所分別扣得之現
      金2,000 元及1,500 元，倘如渠等所述確係小孩所給予之
      零用錢，則上開款項既非鉅款，被告甲○○及己○○○為
      何需將之藏放於渠等之胸罩內，凡此種種均與常情顯然有
      違，足見被告四人前揭所辯顯非實情，無足採信。至證人
      黃鵬龍嗣於偵查中雖改稱：伊只是聽房間裡的人說要玩四
      色牌，但還沒有開始玩就被查獲云云（偵卷第16頁參照）
      ，及證人陳寶源於偵查中證稱：伊知道被查獲的4 個女生
      有拿四色牌，但好像還沒開始玩云云（偵卷第11頁參照）
      ，惟證人前揭證述各情，不惟與事實顯有出入，甚且證人
      陳寶源亦不甚肯定其當時所見到之情況為何，即難僅憑此
      逕為有利被告之認定。
    (二)又證人戊○○於警詢中既證述：伊所認識的每一個人都可
      以自由出入伊住處；當時伊在睡覺，所以伊不知道黃鵬龍
      、陳彥甫進入伊住處等語明確（警卷第13、14頁參照），
      顯見任何人均得自由進出證人戊○○住處即高雄縣大社鄉
      ○○村○○路54巷6 號。復參以證人陳寶源於警詢中證稱
      ：伊是到上址找伊朋友美雪等語（警卷第20頁參照），及
      證人陳彥甫於警詢中證稱：伊是到上址找黃鵬龍等語（警
      卷第39頁參照），而渠等均未曾提及至上址是欲找被告乙○○或證人戊○○，亦未曾提及進出上址需經由被告乙○○或證人戊○○之同意，益徵被告四人為警查獲時，渠等
      所在之高雄縣大社鄉○○村○○路54巷6 號，確係公眾得
      出入之場所乙情，甚為明灼，亦堪認定。
    (三)綜上所述，被告四人前揭辯詞無非事後卸責之詞，均不足
      採信。從而，本案事證明確，被告四人於公眾得出入之場
      所賭博財物之犯行均洵堪認定，均應依法論罪科刑。
三、論罪與科刑：
    核被告己○○○、乙○○、丁○○及甲○○所為，均係犯刑
    法第266 條第1 項前段之在公眾得出入之場所賭博財物罪。
    爰審酌被告四人僅為貪圖小利，竟在公眾得出入之場所賭博
    財物，有害社會善良風氣，且犯後猶狡詞卸責，實難認渠等
    確具悔意，惟念及被告四人均未曾受有期徒刑以上刑之宣告
    ，有臺灣高等法院被告前案紀錄表4 份在卷可參等一切情狀
    ，分別量處如主文所示之刑，並參酌渠等之年齡、職業及家
    庭經濟狀況等情，均諭知以新臺幣（下同）1,000 元折算1
    日之易服勞役折算標準，以資懲戒。
四、扣案物之沒收：
    扣案已開封之四色牌2 付及骰子62顆，均係當場賭博之器具
    ，業據本院認定如前，不問屬於被告與否，均應依刑法第26
    6 條第2 項規定，併予宣告沒收。另於被告甲○○及己○○○身上所分別扣得之賭資現金2,000 元及1,500 元，分係渠
    等因本件賭博犯行所得之物，亦據本院認定如前，均應依刑
    法第38條第1 項第3 款之規定，分別對被告甲○○及己○○○宣告沒收。至於地上所扣得之賭資現金200 元，並非於賭
    檯所查獲之財物，且被告四人均否認為其所有，是既無從明
    確認定上開賭資現金為何被告所有，為免執行上之困難，爰
    不予宣告沒收。末扣案之未開封四色牌3 付、已開封之天九
    牌49張、未開封之天九牌18付及帳冊2 本，遍查全卷並無證
    據足證與被告四人前揭賭博犯行有涉，亦不予宣告沒收，併
    此敘明。
據上論斷，應依刑事訴訟法第299 條第1 項前段，刑法第266 條
第1 項前段、第2 項、第42條第3 項、第38條第1 項第3 款，刑
法施行法第1 條之1 ，判決如主文。
本案經檢察官呂乾坤到庭執行職務。
中　　華　　民　　國　　96　　年　　5 　　月　　 8　　日
                  刑事第四庭  審判長法　官  郭玫利
                                    法　官  陳明呈
                                    法  官  陳振嘉
以上正本證明與原本無異。
如不服本判決，應於收受送達後10日內向本院提出上訴書狀。
中　　華　　民　　國　　96　　年　　5 　　月　　8 　　日
                                    書記官  顏宗貝
附錄論罪法條：
中華民國刑法第266條第1項
在公共場所或公眾得出入之場所賭博財物者，處1 千元以下罰金
。但以供人暫時娛樂之物為賭者，不在此限。
